# 流动资产和非流动资产的划分

提问人：zryhzwg 时间：2019-02-21 22:43:26
请教陈版：
2018 年初，A 公司通过集团财务公司对 B 公司进行委托贷款 1 亿元，贷款期限1 年。 2018 年底，B 公司未归还贷款，与 A 公司又重新续签订了 1 年的委托贷款合同。请教，在 2018 年底，B公司对 A 公司的委托贷款是否应重分类到 “其他非流动资产”？

回答人：chenyiwei
此处续签 1 年的委贷合同，实质是对原合同还款期限的延长。如果延长后的还款日在 2019 年 12 月 31 日以后，则 A公司 2018 年末资产负债表中将该项委贷列报为其他非流动资产，并应关注其减值问题，从严计提减值准备。